【裁判字號】    98,裁,3356
【裁判日期】    981224
【裁判案由】    牌照稅
【裁判全文】
最  高  行  政  法  院  裁  定
                                      98年度裁字第3356號
上  訴  人  甲○○
被 上訴 人  高雄市稅捐稽徵處
代  表  人  乙○○
上列當事人間牌照稅事件，上訴人對於中華民國98年8月12日高
雄高等行政法院98年度簡字第122號判決，提起上訴，本院裁定
如下：
    主  文
上訴駁回。
上訴審訴訟費用由上訴人負擔。
    理  由
一、按對於高等行政法院判決之上訴，非以其違背法令為理由，
    不得為之，行政訴訟法第242條定有明文。依同法第243條第
    1項規定，判決不適用法規或適用不當者，為違背法令；而
    判決有同條第2項所列各款情形之一者，為當然違背法令。
    是當事人對於高等行政法院判決上訴，如依行政訴訟法第24
    3條第1項規定，以高等行政法院判決有不適用法規或適用不
    當為理由時，其上訴狀或理由書應有具體之指摘，並揭示該
    法規之條項或其內容；若係成文法以外之法則，應揭示該法
    則之旨趣，倘為司法院解釋或本院之判例，則應揭示該判解
    之字號或其內容。如以行政訴訟法第243條第2項所列各款情
    形為理由時，其上訴狀或理由書，應揭示合於該條項各款之
    事實。上訴狀或理由書如未依此項方法表明者，即難認為已
    對高等行政法院判決之違背法令有具體之指摘，其上訴自難
    認為合法。
二、本件上訴人對於高等行政法院判決上訴，主張：原審所引用
    使用牌照稅法第12條第2項、第3條、第13條及第7條之規定
    ，係適於一般案件，不適用法院拍賣案件，又自稅捐稽徵法
    第6條之立法沿革可知，其存在係專為強制執行案件而設，
    明定稅捐之徵收優先於普通債權，適用於所有進入強制執行
    程序之欠稅案件，使用牌照稅自不例外，惟原審未引用強制
    執行法要求主管機關參與分配，顯然違背法令且適用不當法
    規；同時原審亦未於理由欄內詳述不適用強制執行法之理由
    ，顯然有判決不備理由之違法。又調查拍賣過程中，未記載
    拍定人應代繳原車主於拍定前所積欠之稅款，何能要求上訴
    人代繳等語，雖以該判決違背法令為由，惟核其上訴理由，
    係就原審取捨證據、認定事實之職權行使，指摘其為不當，
    並就原審已論斷者，泛言未論斷，而非具體說明其有何不適
    用法規或適用法規不當之情形，並揭示該法規之條項或其內
    容，及合於行政訴訟法第243條第2項所列各款之事實，難認
    對該判決之如何違背法令已有具體之指摘。依首開規定及說
    明，應認其上訴為不合法。又簡易訴訟當事人上訴，應表明
    所涉法律見解具原則性情事，經本院許可後，其上訴始為合
    法。如未表明，經命補正後，仍未補正，即應裁定駁回其上
    訴。本件為簡易訴訟，上訴人未表明有何法律見解涉及原則
    性，惟如前所述，上訴人之上訴未具體表明上訴理由，其上
    訴為不合法，應逕行駁回，自無庸命上訴人補正本件有無所
    涉法律見解具原則性情事，併此敘明。
三、據上論結，本件上訴為不合法。依行政訴訟法第249條第1項
    前段、第104條、民事訴訟法第95條、第78條，裁定如主文
    。
中    華    民    國    98    年    12    月    24    日
                    最高行政法院第五庭
                        審判長法官  黃  璽  君
                              法官  陳  鴻  斌
                              法官  鄭  忠  仁
                              法官  吳  東  都
                              法官  陳  金  圍
以  上  正  本  證  明  與  原  本  無  異
中    華    民    國    98    年    12    月    25    日
                              書記官  王  福  瀛


司法院資訊處製作；財團法人民間司法改革基金會備份。
